臺灣臺北地方法院民事判決　　　　　　　　96年度建字第39號
原　　　告　吉鼎實業股份有限公司
法定代理人　甲○○
被　　　告　淳提企業有限公司
法定代理人　乙○○
上列當事人間給付工程款事件，本院於民國96年8月30日言詞辯
論終結，判決如下：
    主  文
被告應給付原告新臺幣伍拾陸萬壹仟元，及自民國九十五年八月
二十二日起至清償日止，按年息百分之五計算之利息。
原告其餘之訴駁回。
訴訟費用由被告負擔百分之八十九，餘由原告負擔。
    事實及理由
甲、程序方面：
    本件被告營業所所在地雖不屬本院管轄範圍內，惟原告與被
    告簽訂之工程合約書第3條約定，雙方合意以本院為第一審
    管轄法院，合於民事訴訟法第24條前段合意管轄規定，本院
    自應有管轄權。
乙、實體方面：
一、原告起訴主張：被告前向臺北自來事業處承攬大同加壓站口
    徑1000公厘超音波流量計換新工程（下稱系爭工程），之後
    兩造於民國92年10月1日簽訂工程合約書（下稱系爭合約）
    ，由原告次承攬系爭工程，並約定工程總價為新臺幣（下同
    ）1,611,000元，被告應於臺北自來水事業處完成驗收，並
    撥款於被告時，給付全數工程款與原告。詎系爭工程經臺北
    自來水事業處完成驗收並撥款於被告後，被告僅給付原告98
    萬元工程款，尚有工程款631，000元未給付，兩造於93 年6
    月16日簽訂同意書，被告同意支付上開工程款，原告於93年
    8月20日委請律師函催被告給付，仍不獲置理，爰依承攬契
    約之法律關係，請求被告給付系爭工程款等語，並聲明：被
    告應給付原告631,000元，及自本件支付命令送達被告之日
    起至清償日止，按年息5%計算之利息。
二、被告辯以：原告請求金額不符，又被告於93年6月16日簽訂
    同意書後，曾給付105萬元予原告，且因原告施作系爭工程
    有瑕疵，致被告遭臺北自來水事業處扣款，原告已無可請求
    之工程款等語，並聲明：原告之訴駁回。
三、兩造不爭執之事實：
    被告前向臺北自來事業處承攬系爭工程，之後兩造於92年10
    月1日簽訂系爭合約，由原告次承攬系爭工程，並約定工程
    總價為1,611,000元，被告應於臺北市自來水事業處完成驗
    收，並撥款於被告時，給付全數工程款與原告，有系爭工程
    合約書1份附卷可稽（見本院卷第32頁）。兩造並於93年6月
    16日簽訂同意書，被告承諾就系爭工程餘款，應於驗收通過
    後，全數給付原告，不得以任何理由扣抵，有同意書1紙在
    卷足憑（見本院卷第18至19頁），且系爭工程業經臺北自來
    事業處完成驗收。
四、至於原告依系爭工程之承攬契約之法律關係，請求被告給付
    工程款631,000元及其法定利息等語，則為被告所否認，並
    以前開情詞置辯。是本件兩造之爭執點厥為：原告請求被告
    給付工程款631,000元，是否有理由？茲析述如下：
  (一)經查，原告固主張被告僅給付系爭工程款980,000元云云，
    惟為被告所否認，並辯以伊已給付105萬元，並提出93年4月
    13日金額500,000元、同年月27日金額50,000元、93年5月24
    日金額500,000元華南商業銀行匯款回條聯共3紙，及存摺節
    本1份為證（見本院卷第55至59頁），而原告曾於93年6月4
    日委請律師發函被告催討短匯之工程款時，自承被告已給付
    原告1,050,000元，有93年6月4日原告委任律師函1份存卷可
    參（見本院卷第15至16頁），核與原告上揭抗辯並舉證之已
    給付工程款之金額相符，堪認被告抗辯伊已給付原告系爭工
    程款1,050,000元，為可採。是原告主張被告僅給付980,000
    元，即非可取。
  (二)次查，被告雖抗辯原告因原告施作系爭工程有瑕疵，致被告
    遭臺北自來水事業處扣款，原告已無可請求之工程款云云，
    固據其提出臺北自來水事業處94年1月19日、同年5月6日函2
    份（見本院卷第52至54頁）為證。惟上開函文所示所示保固
    期間之瑕疵，無法證明係可歸責於原告，是被告之抗辯，尚
    非可取。況查，由兩造於93年6月16日所簽訂上揭同意書，
    可知被告承諾就系爭工程餘款，應於驗收通過後，全數給付
    原告，不得以任何理由扣抵（見本院卷第18頁），為兩造所
    不爭執，益徵被告以原告施作有瑕疵為由而主張扣款，為無
    理由。
  (三)承上，系爭工程總價為1,611,000元，且系爭工程業已完工
    驗收，亦為兩造所是認，而被告已給付原告系爭工程款1,05
    0,000元，已如上述，則被告尚應給付之系爭工程款應為561
    ,000元。
五、從而，原告依承攬之法律關係請求被告給付工程款561,000
    元，及自本件支付命令送達被告之翌日即95年8月22 日起至
    清償日止，按年息5%計算之利息，為有理由，應予准許。逾
    此部分之請求，為無理由，不應准許，應予駁回。
六、因本案事證已臻明確，兩造其餘主張陳述及所提之證據，均
    毋庸再予審酌，附此敘明。
七、據上論結，本件原告之訴為一部有理由，一部無理由，依民
    事訴訟法第79條，判決如主文。
中　　華　　民　　國　　96　　年　　9 　　月　　13　　日
                  民事第三庭    法　官　曾啟謀
以上正本係照原本作成
如對本判決上訴，須於判決送達後20日內向本院提出上訴狀
中　　華　　民　　國　　96　　年　　9 　　月　　13　　日
                       　　　　 書記官　王月伶
